# 银行承兑汇票

提问人：mnsant123 时间：2012-07-13 17:27:11
我公司的开户银行 6 月 28 日开出的银行承兑汇票， 7 月 3 日供应商才来拿该汇票。 请问我公司应该再 6 月做：借：应付账款 贷：应付票据-银行承兑汇票，还是在 7 月份做该分录？ 谢谢

回答人：chenyiwei
个人理解：根据《票据法》第二十六条规定，出票人签发汇票后，即承担保证该汇票承兑和付款的责任。即本案例中的银行承兑汇票一旦由出票银行签发，即具备票据效力。据此，你公司在 2012 年 6 月 30 日的资产负债表上应体现为一项应付票据，而不是应付帐款。